【裁判字號】    95,簡上,63
【裁判日期】    950628
【裁判案由】    違反毒品危害防制條例
【裁判全文】
臺灣雲林地方法院刑事判決              95年度簡上字第63號
上  訴  人  臺灣雲林地方法院檢察署檢察官
被      告  乙○○
                    國民
                    （現另案於臺灣雲林第二監獄執行中）
上列上訴人因被告違反毒品危害防制條例案件（94年度毒偵字第
2010號），不服本院斗六簡易庭95年度六簡字第124 號中華民國
95年3 月16日第一審簡易判決，提起上訴，並移送併案（95年度
毒偵字第452 號、第628 號）及公訴檢察官當庭擴張之犯罪事實
，本院管轄之第二審合議庭認應依通常程序審理，逕為第一審判
決如下：
    主      文
原判決撤銷。
乙○○連續施用第二級毒品，處有期徒刑柒月，扣案之第二級毒
品甲基安非他命壹包（淨重零點貳陸陸貳公克，經取樣零點零
柒捌克已鑑析用罄，餘零點貳貳捌肆克）沒收銷燬之。
    事實及理由
一、構成犯罪之事實：乙○○前於民國94年間因施用第二級毒品
    案件，經觀察、勒戒後，認無繼續施用傾向，於94年9 月27
    日予以釋放，並由臺灣雲林地方法院檢察署檢察官於94年10
    月6 日，以94年度毒偵字1567號為不起訴處分確定。詎其仍
    不知悔改，復基於施用第二級毒品甲基安非他命之概括犯意
    ，自94年10月初某日起，至95年6 月12日晚間某時止，連續
    在雲林縣斗六市友人住處、雲林縣斗六市鎮○路○○○路口
    之停車場旁等地，以將第二級毒品甲基安非他命置於鋁箔紙
    上用火燒烤後吸食其煙之方式，以約每星期施用1 次之頻率
    ，施用第二級毒品安非他命多次。嗣於：(一)94年10月26日13
    時10分許，乙○○在雲林縣斗六市○○路99號前，因行跡可
    疑為警盤查，當場查獲持有第一級毒品海洛因1 包（乙○○
    持有第一級毒品部分，業經本院以95年度六簡字第148 號判
    處有期徒刑3 月確定，現執行中），同日採集其尿液送驗，
    檢出第二級毒品甲基安非他命陽性反應。(二)95年2 月25日因
    違反槍砲彈藥刀械管制條例案件為警查獲並採集尿液送驗，
    送驗結果呈甲基安非他命陽性反應。(三)95年3 月17日19時45
    分許，為警在雲林縣斗六市鎮○路「中山國寶」前查獲，並
    當場扣得第二級毒品甲基安非他命1 包（淨重0.2662克，經
    取樣0.0378克已鑑析用罄，餘0.2284克）。
二、上開犯罪事實有雲林縣警察局查獲煙毒、麻管嫌犯尿液送檢
    真實姓名登記簿（警卷(一)第7 頁）、雲林縣衛生局94年11月
    17日煙毒尿液檢驗成績書（偵卷(一)第20頁）、刑案資料查註
    紀錄表（偵卷(一)第13頁）、全國施用毒品案件紀錄表（偵卷
    (一)第14頁）、在監在押紀錄表（偵卷(一)第22頁）、臺灣雲林
    地方法院檢察署檢察官不起訴處分書（偵卷(一)第21頁）、雲
    林縣警察局西螺分局查獲煙毒、麻管嫌犯尿液送檢真實姓名
    對照表（警卷(二)第4 頁）、詮昕科技股份有限公司95年3 月
    8 日之濫用藥物尿液檢驗報告（警卷(二)第4 頁）、嫌犯尿液
    送檢真實姓名對照表（偵卷(三)第38頁）、詮昕科技股份有限
    公司95年4 月13日濫用藥物尿液檢驗報告（偵卷第37頁）在
    卷可查。又扣案疑似甲基安非他命1 包（淨重0.2662克，經
    取樣0.0378克已鑑析用罄，餘0.2284克），經本院依職權送
    驗，經鑑定含有甲基安非他命成分，亦有憲兵司令部刑事鑑
    識中心95年5 月9 日（95）安鑑字第00778 號鑑驗通知書（
    本院卷第30頁）在卷可證。被告乙○○對於上開犯罪事實於
    警詢、偵訊及本院審理時也均坦承不諱，核與上開證據相符
    ，被告自白應可採信。綜上，被告上開犯行洵堪認定。
三、論罪科刑之理由：
  (一)查甲基安非他命，係毒品危害防制條例第2 條第2 項第2 款
    所定之第二級毒品。是核被告乙○○所為，係犯毒品危害防
    制條例第10條第2 項之施用第二級毒品罪。
  (二)被告施用第二級毒品前後持有第二級毒品之低度行為應為施
    用第二級毒品之高度行為所吸收，不另論罪。
  (三)被告先後多次施用第二級毒品之犯行，時間緊接，犯罪構成
    要件相同，顯係基於概括犯意反覆為之，為連續犯，應依刑
    法第56條規定以一罪論，並加重其刑。
  (四)檢察官雖僅就被告自94年10月初某日起至同年月25日某時止
    連續施用第二級毒品甲基安非他命之犯罪事實聲請簡易判決
    處刑，惟移送併辦部分（95年度毒偵字第452 號、第628 號
    ）以及公訴檢察官於本院審理時當庭擴張之部分（亦即被告
    基於概括犯意，連續施用第二級毒品甲基安非他命至95年6
    四12日晚上某時止之部分，見本院卷第49頁），既與起訴部
    分具有連續犯之裁判上一罪關係，並經公訴檢察官當庭擴張
    事實，自應為起訴效力所及，應併予審判，附此敘明。
  (五)爰審酌被告乙○○前經送觀察、勒戒，獲不起訴處分確定後
    ，竟再犯本件之罪，顯無悔改之意，及犯罪後坦承犯行態度
    尚可，並考量施用毒品者均有相當程度之成癮性及心理依賴
    性，其犯罪心態與一般刑事犯罪之本質並不相同等一切情狀
    ，量處如主文第2 項所示之刑。
  (六)扣案之第2 級毒品甲基安非他命1 包（淨重0.2662克，經取
    樣0.0378克已鑑析用罄，餘0.2284克），應依毒品危害防制
    條例第18條第1 項前段規定沒收銷燬。
四、撤銷改判之理由：
  (一)原審就檢察官移送併辦及公訴檢察官當庭擴張部分，即被告
    自94年10月25日某時起至95年6 月12日某時止，施用第二級
    毒品甲基安非他命之犯行未及審理，尚有未洽。
  (二)檢察官上訴意旨指摘原審判決不當，為有理由，因此應由本
    院將原判決撤銷改判，逕依通常程序自為第一審之判決。
五、適用之法律：
  (一)刑事訴訟法第455 條之1 第1 項、第3 項、第452 條、第
    369 條第1 項前段、第364 條、第299 條第1 項前段。
  (二)毒品危害防制條例第10條第2 項、第18條第1項前段。
  (三)刑法第11條前段、第56條。
本案經檢察官甲○○到庭執行職務
中    華    民    國    95    年    6     月    28    日
                  刑事第二庭審判長法  官  林  輝  煌
                                  法  官  柯  志  民
                                  法  官  李  明  鴻
以上正本證明與原本無異。
如不服本判決，應於判決送達後10日內，向本院提出上訴狀。（
須附繕本）
中    華    民    國    95    年    6     月    30  日
                                  書記官  孫  秀  桃
附錄本案論罪科刑法條全文
毒品危害防制條例第10條
施用第一級毒品者，處六月以上五年以下有期徒刑。
施用第二級毒品者，處三年以下有期徒刑。


司法院資訊處製作；財團法人民間司法改革基金會備份。
